臺灣高等法院高雄分院民事判決　九十二年度重訴字第二七號
　　　原　　　告　　乙○○
　　　原　　　告　　丙○○
　　　原　　　告　　甲○○
　　　訴訟代理人　　郁旭華律師
　　　複代理人　　　蔡明樹律師
　　　被　　　告　　戊○○
　　　被　　　告　　丁○○
當事人間請求侵權行為損害賠償事件，原告於刑事訴訟程序（九十二年度上訴字第一
三四０號）提起附帶民事訴訟（九十二年度附民字第一四二號），經刑事庭裁定移送
民事庭，本院於九十三年四月二十一日言詞辯論終結，判決如下︰
      主      文
被告應連帶給付原告乙○○、丙○○各新臺幣肆佰零柒萬陸仟陸佰陸拾柒元、原告甲
○○新臺幣肆佰零柒萬陸仟陸佰陸拾陸元，及均自九十二年九月十一日起，至清償日
止，按年息百分之五計算之利息。
訴訟費用由被告連帶負擔。
本判決得假執行。
      事實及理由
一、原告起訴主張：被告於民國九十一年六月三日下午二時三十分許，在臺南市○○
    路　郵局附近，尋得行動力不佳、較無反抗力且較易受騙高齡之原告之父岳銘義
    （十二　年二月十日出生）為作案目標，尾隨其進入郵局領款，並偷窺提款密碼
    ，再先行將　岳銘義腳踏車牽走，嗣岳銘義發現遭竊，乃騎走他人腳踏車，被告
    二人即上前表示　該車為渠等所有，請岳銘義同至派出所說明，待岳銘義遭誘騙
    上車後，將伯朗咖啡　飲料倒入已摻加藥物之塑膠杯內誘使岳銘義喝下，待其陷
    入昏迷而不能抗拒之際，　強取岳銘義之存摺、印章後，復持往臺南市南區鹽行
    郵局，盜蓋岳銘義之印章而偽　造「郵政存簿儲金提款單」私文書後，連同存摺
    、印章交予郵局承辦人員，冒充為　該帳戶之實際權利人提領存款，致郵局承辦
    人員陷於錯誤而交付該帳戶內之存款新　臺幣（下同）二十三萬元，得手後，竟
    將昏迷中之岳銘義棄置於臺南縣永康市○○　○街第十二間之空屋內後離去，之
    後岳銘義於昏迷後體力不支且無法及時獲得醫療　救護之情形下死亡，是依侵權
    行為之法律關係被告應連帶賠償原告慰撫金各四百萬　元、盜領之存款二十三萬
    元，爰求為判決被告應連帶給付原告乙○○、丙○○各四　百零七萬六千六百六
    十七元、原告甲○○四百零七萬六千六百六十六元及自起訴狀　繕本送達之翌日
    即九十二年九月十一日起至清償日止，按年息百分之五計算之法定　遲延利息等
    語。
二、被告則於言詞辯論時，就原告之上開主張及請求為認諾，有本院九十二年四月二
    十一日言詞辯論筆錄在卷可按。
三、按當事人於言詞辯論時為訴訟標的之捨棄或認諾者，應本於其捨棄或認諾為該當
    事人敗訴之判決，民事訴訟法第三百八十四條定有明文。被告既為認諾，則自應
    認原告之上開主張及請求有理由，被告二人乃應對原告負連帶賠償責任。從而，
    原告基於侵權行為之損害賠償請求權，請求被告連帶賠償原告乙○○、丙○○各
    四百零七萬六千六百六十七元、原告甲○○四百零七萬六千六百六十六元，及均
    自九十二年九月十一日起，至清償日止，依法定週年利率百分之五計算之遲延利
    息，洵屬正當，應予准許。
四、本件係本於被告認諾所為之判決，爰依職權宣告假執行。
五、據上論結：本件原告之訴為有理由，依民事訴訟法第八十五條第二項、第三百八
    十九條第一項第一款，判決如主文。
中　　　華　　　民　　　國　　九十三　　年　　　四　　　月　　三十　　日
                                                民事第三庭
~B1審判長法　官　張國彬
~B2　　　法　官　徐文祥
~B3      法　官　謝靜雯
正本係照原本作成。
如對本判決上訴，須於判決送達後二十日內向本院提出上訴狀，未表明上訴理由者，
，應於上訴後二十日內向本院提出理由書（均須按他造當事人之人數附繕本）。上訴
時應提出委任律師或具有律師資格之人之委任狀，並依附註條文規定辦理。
中　　　華　　　民　　　國　　九十三　　年　　　五　　　月　　　三　　　日
~B法院書記官　郭榮芳
附註：
民事訴訟法第四百六十六條之一：
對於第二審判決上訴，上訴人應委任律師為訴訟代理人，但上訴人或其法定代理人具
有律師資格者，不在此限。
上訴人之配偶、三親等內之血親、二親等內之姻親，或上訴人為法人、中央或地方機
關時，其所屬專任人員具有律師資格並經法院認為適當者，亦得為第三審訴訟代理人。
第一項但書及第二項情形，應於提起上訴或委任時釋明之。
　　　　　　　　　　　　　　　　　　　　　　　　　　　　　　　　　　　　Ｋ
